src/fst/morphology/affixes/adjectives.lexc
!! Affix file for Kven adjectives

!! # The base lexica

!! Each a_ lexicon gets the +A tag and is then redirected to
!! a common x_ lexicon in the noun file, while compar and superl are here.
!+A+Sg+Superl+D_Por:
!+A+D_Por+Sg+Superl:


LEXICON a_x  != * @CODE@ contains unclassified adjectives.
+A+Sg       : nom_end ;


!LEXICON ax  !!= * @CODE@ contains unclassified adjectives.
!+A: K ;


LEXICON HYVA
+A:hyvä x_11_ae ; ! hyvvää, hyvät
+A:pare comp_m_odd ;
+A:parhai superl_m_odd ;

LEXICON VANHAA ! still TODO fix vanha yaml
+A+Sg      :aa    nom_end ;
+A+Sg+Err/Orth:a  nom_end ;
+A+Sg      :aa    par_tA         ; ! vanhaata
+A+Sg      :aa    ill_sseen      ;
+A+Sg      :aa    gen_n_sg       ;
+A+Sg+Err/Orth:a  gen_n_sg       ;
+A+Sg      :aa    ess_nA         ;
+A+Sg+Dial/Por:aa       sgpl_cases_even ;
+A+Sg+Dial/Jok:aa       sgpl_cases_even ;
+A+Sg+Dial/Var:aa       sgpl_cases_even ;
+A+Sg+Err/Orth:a        sgpl_cases_even ;
+A+Pl         :aa       nom_t           ;
+A+Pl+Err/Orth:a        nom_t           ;
     
+A+Pl      :oi    ill_ssiin         ;  
+A+Pl      :oi    ess_nA          ;
+A+Pl      :oi    com_ne          ;
+A+Pl      :oi    sgpl_cases_even ; 
+A+Pl+Dial/Por :oi       par_tA          ; 
+A+Pl+Dial/Por :oi       par_end         ;
+A+Pl+Dial/-Por:oj       par_A           ;
+A+Pl+Dial/Por :oi       gen_n           ; 
+A+Pl+Dial/-Por:oi       gen_tten        ;

+A:e comp_m_odd ;
+A+Dial/Por :^Pori5i superl_m_odd ;
+A+Dial/Var :^Vari5 superl_m_odd ;
+A+Dial/Var :^Vari5i superl_m_odd ;
+A+Dial/Jok :^Joki5i superl_m_odd ;


!            x_VANHAA ; 

!LEXICON x_VANHAA ! still TODO fix vanha yaml

!+A+Dial/Por :a^Por x_11_AO ; ! ai to oi doesn't work yet
!+A+Dial/Var :a^Var x_11_AO  ; ! ai to oi doesn't work yet
!+A+Dial/Jok :a^Jok x_11_AO  ; ! ai to oi doesn't work yet
! yksiköt ovat nämä, vanha_x_1 -sestä otettu:
!      +A+Sg+Nom:a              K               ;
!          +A+Sg:               sgpl_cases_even ; !! these two lexica for cases with
 !!                             long_par        ;
!              +Sg:         ess_nA          ;

! monikot ovat nämä, vanha_x_21 -sestä otettu:
!             +A+Pl:^AO%>i2       ess_nA          ;

!             +A:^WG              weak_v_stem_pl  ;
!          +A+Pl:^WG^AO%>i2       sgpl_cases_even ; !the same affix in sg and pl
!                                 2TAVU_V_ill_sg  ;
! +A+Pl+Dial/Por:^AO%>i2          shortestgenpl   ; ! shortestgenpl since we have the i
!+A+Pl+Dial/-Por:^WG^AO%>i2       gen_tten        ;! syksyitten, toolitten. Dialect ! longgenpl, eira 5322
! +A+Pl+Dial/Por:^AO%>i2          par_end         ;
!+A+Pl+Dial/-Por:^AO%>j           par_A           ; ! remove one
!+A+Pl+Dial/-Por:^AO%>i2          par_A           ; ! remove one
!      +A+Pl+Ill:^AO^HMETA%>h^V%>i2 n_PxK           ; ! clean this mess
!          +A+Pl:^AO%>i2          com_ne          ;
!
!         :                 comp_m_odd         ; ! vanhemat, vanheman
!         :%>i5i            superl_m_odd    ; ! vanhiin, vanhiimet
            ! the rest of paras to be written.


! +Sg+Nom:         Px              ; ! mattoni
! +Sg+Gen:         Px              ; ! mattoni
! +Pl+Nom:         Px              ; ! mattoni


LEXICON VAPAA !Poikkeuksellinen. Katso s.172-173 norjankielisessä grammatiikissa. 
+A+Sg      :aa nom_end ;
+A+Sg      :haa       par_tA          ; ! vanhaata
  +A+Sg      :haa          ill_sseen         ;
!      +Pl+Ill:h%>aissiin   K                 ;
  +A+Sg      :h%>aa        gen_n_sg          ;
  +A+Sg      :h%>aa        ess_nA             ;
  +A+Sg      :h%>aa        sgpl_cases_even   ;

  +A+Pl      :h%>aa        nom_t             ;
  +A+Pl      :h%>a%>i2     gen_tten          ; ! asukkhaitten
  +A+Pl+Dial/Var:h%>a%>je     gen_n             ; ! rakkhajen
  +A+Pl      :h%>a%>i2     par_tA            ; ! asukkhaita
  +Pl+Dial/Var:h%>a%>j      par_A             ; ! rakkhaja
  ! +A+N+Pl+Ess:h%>a%>i2%>na PxxK              ;
  +A+Pl      :h%>ai        ill_ssiin         ;
  +A+Pl      :h%>aa%>i2    ess_nA             ;
  +A+Pl      :h%>a%>i2     com_ne            ;
  +A+Pl      :h%>a%>i2     sgpl_cases_even   ;

+A:haa comp_m_odd   ;
+A:hai superl_m_odd ;
!+A+Pl+Superl+Gen:hai%>m%>itten K ; !Variaatio? Ei ainakaan dial.

LEXICON IRTI !taipumattomat partikkelit, irti, ensi, viimi, eri.
+A+Attr: # ;

LEXICON VAITI
+A+Sg+Nom: # ;

LEXICON vanha_nocomp_a_21  !!= * @CODE@
+A:           x_11_A0_A2I         ;

LEXICON a_31_aa ! turhaa, pitkhään vokaalhiin päättyyvät sanat (ei vapaa, vanhaa)

+A:      x_31_aa       ;
+Sg+Nom:         K               ;
+Sg      :       gen_n_sg        ;
+Sg+Dial/-Var:   par_tA          ;
+Sg      :       ill_sseen         ; 
+Sg      :       ess_nA          ;
+Sg      :       sgpl_cases_even  ;

+Pl      :       nom_t           ;
+Pl      :%>i2   gen_tten        ;
+Pl      :%>i2   par_tA          ;
+Pl      :%>i2   ill_ssiin       ;
+Pl      :%>i2   ess_nA          ;
+Pl      :%>i2   com_ne          ;
+Pl      :%>i2   sgpl_cases_even ;

+A: comp_m_odd ;
+A+Dial/Por:%>i2 superl_m_odd ;




LEXICON a_11_i  !!= * @CODE@ siisti
+A:           x_11_i  ;
+A:^WG^AE     comp_m_odd   ;
+A+Pl+Compar+Dial/Var:i%>mp%>i2 par_A ; ! Siistiimpiä

+A:%>i5 superl_m_odd ;
+A+Dial/Var :^WG%>   superl_m_odd ; ! Var:issa lyhyt -i myös mahd. superl,vaikkei kovin tavall.Eira(14)s183

LEXICON a_11_AO ! laiha
+A: x_11_AO ;
+A:^WG^AE     comp_m_odd   ; !
!+A+Pl+Compar+Dial/Var:i%>mp%>i2 par_A ; ! Siistiimpiä
+A:^A2I%>i5 superl_m_odd ;
!+A+Dial/Var:^WG^AO   superl_m_odd ;

LEXICON a_11_A0_A2I ! kova
+A: x_11_A0_A2I ;
+A:^WG^AE     comp_m_odd   ; !
+A+Pl+Compar+Dial/Var:i%>mp%>i2 par_A ; ! Siistiimpiä
+A:^A2I%>i5 superl_m_odd ;
!+A+Dial/Var:^A2I%>   superl_m_odd ; !kovvimpia ? Lyhyt i:llinen superlatiivi? 

! LEXICON vanha_x_21 ! can come from pronoun "sama"
!  a_11 ;

LEXICON a_11  !!= * @CODE@ hieno, tuttu, syyry
+A:           x_11   ;
+A:^WG^AE     comp_m_odd   ;
+A+Pl+Compar+Dial/Var:i%>mp%>i2 par_A ; ! Siistiimpiä
+A:%>i5 superl_m_odd ;
+A+Dial/Var:^WG%>i5   superl_m_odd ; ! Var:issa lyhyt -i myös mahd. superl,vaikkei kovin tavall.Eira(14)s183 Ja var:issa oon heikko aste. 

LEXICON a_11_E2I !!= * @CODE@ moni, umpi, pälvi 
+A:           x_11_E2I   ; 
+A:^WG comp_m_odd  ;
+A:^E2I%>i5 superl_m_odd ;
+A+Dial/Var :^E2I superl_m_odd ; ! No superl i? maybe e:0 and i5 would be more appropriate
!+A+Sg+Superl:^E2I%>i nom_n ;
!+A+Sg+Superl:^E2I%>in par_tA ;


LEXICON a_11_ae  !!= * @CODE@ väärä, nöyrä
+A:           x_11_ae   ; ! koska gen pl vääriin
+A:^WG^AE     comp_m_odd   ;
!+A+Pl+Compar+Dial/Var:i%>mp%>i2 par_A ; ! 
+A:%>i5i superl_m_odd ; 
!+A+Dial/Var :%>i5   superl_m_odd ; 


LEXICON a_21	!!= * @CODE@  liberaali !TODO: selvittää kannattaako siirtää osa sanoista toiseen ryhmään vai muuttaa tämän ryhmän nimen 
+A:  x_21         ;
+A:  comp_m_odd   ;
+A:^A2I%>i5 superl_m_odd ; ! Should be i5?
+A+Dial/Var :^A2I  superl_m_odd ; ! Var:issa lyhyt -i myös mahd. superl, vaikkei kovin tavall. Eira(2014)s183

LEXICON a_21_ae_even
+A: x_21_ae_even ; 
+A:      comp_m_odd       ;
+A:%>i5i superl_m_odd ;
+A+Dial/Var :%>i5  superl_m_odd     ; !Var:issa lyhyt -i myös mahd. superl, vaikkei kovin tavall.

LEXICON a_21_A0
+A: x_21_A0 ; 
+A:      comp_m_odd       ;
+A:%>i5i superl_m_odd ;
+A+Dial/Var :%>i5  superl_m_odd     ; !Var:issa lyhyt -i myös mahd. superl, vaikkei kovin tavall.

LEXICON a_21_odd	!!= * @CODE@ loistaava 
+A:      x_21_odd       ;
+A:      comp_mm       ;
+A:^A2I%>i5 superl_m_even ;
+A+Dial/Var :^A2I  superl_mm     ;!Var:issa lyhyt -i myös mahd. superl, vaikkei kovin tavall. Eira(2014)s183 ! TODO: jos tulee ongelmia var murteen lyhyt i:llisen superlatiivin kanssa meidän täytyy siirtää kaikki -o ja -y loppuiset adjektiivit.  
 !+A+Dial/Por+Pl+Compar+Gen:%>mm%>ii2tten K ;
 
LEXICON a_21_odd_AO  !!= * @CODE@ latuska 
+A:      x_21_odd_AO       ;
+A:^WG      comp_mm       ;
+A:%>i5 superl_m_even ;


 
